

SEPTANIA NOPA HAFIDZSYAH

Contact: 0856 4155 7416

E-mail: hafidzsyahn@gmail.com Alamat: Jabung, Mlarak (63472)

Kabupaten: Ponorogo

PROFIL

Seorang fresh graduate lulusan S1 Teknik Informatika memiliki kemampuan dalam melakukan kegiatan administrasi dan pengolahan data, mampu berkomunikasi dengan baik dan kerja sama tim yang baik. Familiar dengan software administrasi, e-commerce, desain grafis, editing vidio, dan sosial media. Terbuka untuk pengalaman baru serta siap beradaptasi dilingkungan kerja yang dinamis.

PENDIDIKAN

S1 Teknik Informatika

2019 - 2024

Universitas Muhammadiyah Ponorogo

PENGALAMAN

Mitra Statistik (Kerja)

2020 - 2023

Badan Pusat Statistik Kabupaten Ponorogo

- Melakukan pendataan lapangan dengan mengumpulkan data dari responden.
- Mengelola dan bertangung jawab atas hasil pendataan untuk dilaporkan pada dinas terkait.
- Melakukan input data pada aplikasi pendataan mitra statistik.

Staf Tata Usaha (Kerja)

2019 - 2020

Institut Agama Islam Riyadhotul Mutjahidin Ngabar Siman Ponorogo

- Melakukan input dan update data mahasiswa difakultas.
- Mengelola arsip dan pengarsipan berkas secara rapi dan terstruktur.

KEMAMPUAN

- Mampu melakukan pengolahan data dan pengarsipan dokumen dengan baik.
- Mampu menggunakan media sosial dan e-commerce.
- Mampu mengoprasikan komputer.
- Mampu berkomunikasi dan bekerja sama tim dengan baik.

KEAHLIAN

Microsoft Office | Desain Canva | Corel Draw | Capcut | Editing Vidio